【裁判字號】    99,抗,10
【裁判日期】    990129
【裁判案由】    拍賣抵押物
【裁判全文】
臺灣板橋地方法院民事裁定                99年度抗字第10號
抗  告  人  集光科技股份有限公司
法定代理人  乙○○
相  對  人  甲○○
抗告人與相對人間拍賣抵押物事件，對於中華民國98年8月11 日
本院簡易庭98年度司拍字第1413號裁定提起抗告，本院裁定如下
：
    主  文
抗告駁回。
抗告程序費用新臺幣壹仟元由抗告人負擔。
    理  由
一、抗告人聲明不服原審裁定求為廢棄原裁定，其抗告意旨略以
    ：
  (一)系爭債權並不存在：本件抵押權之設定，係相對人欺壓善良
    之結果，相對人背信詐欺抗告人，目的只為騙取抗告人所屬
    公司房屋及土地，故該債權根本不存在。
  (二)相對人取得之本件不動產抵押權之他項權利證明書、不動產
    登記簿謄本、抵押權設定契約書及本票等，均為相對人非法
    詐騙，利用詐術及律師專業等不法方式所騙得，自不得行使
    抵押權。
二、按抵押權人，於債權已屆清償期而未清償者，得聲請法院拍
    賣抵押物，就其賣得價金而受清償，民法第873條定有明文
    。是抵押權人依此項規定聲請拍賣抵押物係屬非訟事件，法
    院所為准駁之裁定，無確定實體法上法律關係存否之性質，
    於債權及抵押權之存否無既判力，故袛須其抵押權已經依法
    登記，且債權已屆清償期而未受清償，法院即應為准許拍賣
    抵押物之裁定，至對於此項法律關係有爭執之人，應另提起
    訴訟，以資解決，不得僅依抗告程式聲明其爭執，並據為廢
    棄拍賣裁定之理由（最高法院51年10月8日民刑庭總會會議
    決議(三)參照）。
三、查本件相對人主張對抗告人有原裁定所載之新台幣（下同）
    1,500,000元之債權，並以原裁定主文所示之不動產設定最
    高限額抵押權2,300,000元，已屆清償期而未受清償等，且
    經依法登記，茲抗告人對相對人所負債務已屆清償期而未受
    清償等情，有相對人提出之他項權利證明書、不動產登記簿
    謄本、抵押權設定契約書、其他約定事項及本票影本為證。
    查聲請拍賣抵押物係屬非訟事件，法院僅得為形式上之審查
    ，且法院所為准駁之裁定，無確定實體法上法律關係存否之
    性質，於債權及抵押權之存否並無既判力，已如前述，抗告
    人就上開實體爭執事項，實與本件拍賣抵押物之裁定程序無
    涉，應由抗告人另行以實體訴訟解決，故本件抗告請求廢棄
    原裁定，不能謂有理由，應予駁回。
四、據上論結，本件抗告為無理由，依非訟事件法第21條第2 項
    、第24條第1 項、第46條，民事訴訟法第495 條之1 第1 項
    、第449 條第1 項、第78條，裁定如主文。
中    華    民    國    99    年    1    月    29     日
            民事第一庭  審判長  法  官  李世貴
                                法  官  許瑞東
                                法  官  黎文德
以上正本係照原本作成。
如不服本裁定，僅得於收受本裁定正本送達後10日內，以適用法
規顯有錯誤為理由，向本院提出再抗告狀（須附繕本1 份及繳納
再抗告裁判費新臺幣1,000 元），經本院許可後始可再抗告。
中    華    民    國    99    年    1    月    29     日
                                書記官  趙彬

司法院資訊處製作；財團法人民間司法改革基金會備份。
